臺灣臺中地方法院刑事附帶民事判決
111年度簡附民字第30號
原      告  黃筠玲
被      告  陳志凱
上列被告因請求損害賠償案件，經原告提起附帶民事訴訟，請求
損害賠償，本院判決如下：
    主    文
原告之訴及假執行之聲請均駁回。 
    事    實
一、原告起訴主張：被告應賠償原告新臺幣25萬元，並自起訴狀
    繕本送達之翌日起至清償日止，按年利率百分之5計算之利
    息。前項判決請准宣告假執行。訴訟費用由被告負擔。
二、被告未為任何聲明或陳述，亦未提出任何書狀。
    理    由
一、按因犯罪而受損害之人，於刑事訴訟程序得附帶提起民事訴
    訟，對於被告及依民法負賠償責任之人，請求回復其損害；
    提起附帶民事訴訟，應於刑事訴訟起訴後第二審辯論終結前
    為之，但在第一審辯論終結後提起上訴前，不得提起，刑事
    訴訟法第487條第1項及第488條分別定有明文。次按法院認
    為原告之訴不合法或無理由者，應以判決駁回之，同法第50
    2條第1項亦有明文。而所謂「附帶民事訴訟」原本為民事訴
    訟程序，為求程序之便捷，乃附帶於刑事訴訟程序，一併審
    理及判決；申言之，在刑事訴訟中，因有訴訟程序可資依附
    ，而隨時可以提起附帶民事訴訟；若案件業經判決而終結，
    已無繫屬，自無程序可資依附，無從提起附帶民事訴訟。
二、經查，被告因違反洗錢防制法等案件，經臺灣臺中地方法院
    檢察署檢察官提起公訴（110年度偵字第36618號）及移送併
    辦（110年度偵字第41014號），由本院以110年度金訴字第1
    190號案件審理，因被告自白犯罪，本院合議庭認宜以簡易
    判決處刑，裁定不經通常審判程序，由受命法官獨任逕以簡
    易判決處刑，已於民國111年2月25日判決在案，有該案判決
    書在卷可佐，是該案已終結。而原告乃於該案判決後始具狀
    對被告提起附帶民事訴訟，有刑事附帶民事起訴狀上所蓋之
    本院收文戳章在卷可憑，揆諸前揭規定，已無程序可資依附
    ，無從准許，應予駁回。又其假執行之聲請，亦失其附麗，
    應一併駁回。至本件係因刑事訴訟程序終結而駁回原告之訴
    ，並無既判力，是原告尚可另提起民事訴訟或以其他合法途
    徑向被告求償；另倘因被告或檢察官對被告上揭案件於法定
    期間內合法提起上訴，原告仍得於第二審辯論終結前，重行
    提起附帶民事訴訟，併予敘明。
三、依刑事訴訟法第502條第1項，判決如主文。
中　　華　　民　　國　　111 　年　　3 　　月　　31　　日
               刑事第八庭 審判長 法  官 高思大
　　　　　　　　　               法  官 王靖茹
                  　　　　　　　 法　官 陳鈴香　　　
以上正本證明與原本無異。
如不服本判決應於收受判決後20日內向本院提出上訴書狀，並應
敘述具體理由；其未敘述上訴理由者，應於上訴期間屆滿後20日
內向本院補提理由書（均須按他造當事人之人數附繕本）「切勿
逕送上級法院」。
                                 書記官 陳科維
中　　華　　民　　國　　111 　年　　4 　　月　 　1　　日